el: Τύπος μπομπίνας μηχανής κεντήματος: Class 15; Class 66; Μπροστινή φόρτωση; Jumbo; Τύπου L; Τύπου M; Πλευρική φόρτωση; Άνω τοποθέτησης (top drop-in); Άλλο
fr: Type de canette de machine à broder: Classe 15; Classe 66; Chargement frontal; Jumbo; Style L; Style M; Chargement latéral; Insertion par le haut; Autre
sl-SI: Tip spodnjega vretenca za vezilni stroj: Razred 15; Razred 66; Sprednje vstavljanje; Jumbo; Slog L; Slog M; Stransko vstavljanje; Zgornje vstavljanje; Drugo
tr: Nakış makinesi bobin tipi: Sınıf 15; Sınıf 66; Önden yüklemeli; Jumbo; L stili; M stili; Yandan yüklemeli; Üstten yerleştirmeli; Diğer
bg-BG: Тип калерче за бродировъчна машина: Клас 15; Клас 66; Предно зареждане; Джъмбо; Стил L; Стил M; Странично зареждане; Горно поставяне; Други
lt-LT: Siuvinėjimo mašinos ritės tipas: 15 klasė; 66 klasė; Kraunama iš priekio; Labai didelė (jumbo); L tipas; M tipas; Kraunama iš šono; Įstatoma iš viršaus; Kita
de: Spulentyp der Stickmaschine: Klasse 15; Klasse 66; Frontlader; Jumbo; L-Stil; M-Stil; Seitenlader; Top-Drop-in; Sonstige
sk-SK: Typ cievky vyšívacieho stroja: Trieda 15; Trieda 66; Plnenie spredu; Jumbo; Štýl L; Štýl M; Plnenie zboku; Vkladanie zhora; Iné
fi: Kirjontaompelukoneen puolatyyppi: Luokka 15; Luokka 66; Edestä ladattava; Jumbo; L-tyyli; M-tyyli; Sivulta ladattava; Päältä asennettava; Muu
zh-TW: 刺繡機梭芯類型: 15 類; 66 類; 前裝式; 特大; L 型; M 型; 側裝式; 頂部置入式; 其他
ro-RO: Tip bobină mașină de brodat: Clasa 15; Clasa 66; Încărcare frontală; Jumbo; Tip L; Tip M; Încărcare laterală; Încărcare verticală (Top drop-in); Altele
en: Embroidery machine bobbin type: Class 15; Class 66; Front-loading; Jumbo; L-style; M-style; Side-loading; Top drop-in; Other
hu: Hímzőgép orsó típusa: 15-ös osztályú; 66-os osztályú; Elöltöltős; Jumbo; L-típusú; M-típusú; Oldaltöltős; Felültöltős; Egyéb
hr-HR: Vrsta špulice za vezenje: Klasa 15; Klasa 66; Prednje umetanje; Jumbo; L-stil; M-stil; Bočno umetanje; Gornje umetanje; Ostalo
ja: 刺繍ミシンボビンタイプ: クラス15; クラス66; フロントローディング; ジャンボ; Lスタイル; Mスタイル; サイドローディング; トップドロップイン; その他
zh-CN: 绣花机梭芯类型: 15 级; 66 级; 前装式; 特大号; L 款; M 款; 侧装式; 顶部装入式; 其他
nb: Broderimaskin spoletype: Klasse 15; Klasse 66; Frontmatet; Jumbo; L-stil; M-stil; Sidematet; Toppmatet; Annet
es: Tipo de bobina para máquina de bordar: Clase 15; Clase 66; De carga frontal; Jumbo; Estilo L; Estilo M; De carga lateral; De inserción superior; Otro
ru: Тип шпульки для вышивальной машины: Класс 15; Класс 66; Фронтальная загрузка; Джамбо; Тип L; Тип M; Боковая загрузка; Горизонтальный челнок; Другое
pt-BR: Tipo de bobina para máquina de bordar: Classe 15; Classe 66; Carregamento frontal; Jumbo; Estilo L; Estilo M; Carregamento lateral; Inserção superior; Outro
nl: Borduurmachine spoel type: Klasse 15; Klasse 66; Voorlader; Jumbo; L-stijl; M-stijl; Zijlader; Bovenlader; Overige
da: Spoletype til broderimaskine: Klasse 15; Klasse 66; Frontbetjent; Jumbo; L-stil; M-stil; Sidebetjent; Top drop-in; Andet
cs: Typ cívky vyšívacího stroje: Třída 15; Třída 66; S předním plněním; Jumbo; Styl L; Styl M; S bočním plněním; S horním vkládáním; Jiné
sv: Broderimaskinens spoltyp: Klass 15; Klass 66; Frontmatad; Jumbo; L-stil; M-stil; Sidomatad; Toppmatad; Övrigt
pt-PT: Tipo de bobine para máquina de bordar: Classe 15; Classe 66; Carregamento frontal; Jumbo; Estilo L; Estilo M; Carregamento lateral; Colocação superior; Outro
th: ประเภทกระสวยด้ายของจักรปัก: คลาส 15; คลาส 66; ใส่ด้านหน้า; จัมโบ้; สไตล์ L; สไตล์ M; ใส่ด้านข้าง; ใส่ด้านบน; อื่นๆ
it: Tipo di bobina per macchina da ricamo: Classe 15; Classe 66; Caricamento frontale; Jumbo; Stile L; Stile M; Caricamento laterale; Caricamento dall’alto; Altro
pl: Typ szpulki do maszyny do haftu: Klasa 15; Klasa 66; Ładowana od przodu; Jumbo; Typ L; Typ M; Ładowana z boku; Wrzucana od góry; Inne
vi: Loại suốt chỉ máy thêu: Loại 15; Loại 66; Nạp phía trước; Cỡ lớn (Jumbo); Kiểu L; Kiểu M; Nạp mặt bên; Thả từ trên xuống; Khác
ko: 자수기 보빈 유형: 클래스 15; 클래스 66; 전면 로딩; 점보; L 스타일; M 스타일; 측면 로딩; 상단 드롭인; 기타